臺灣基隆地方法院刑事判決　　　　　　　 93年度訴字第794號
公　訴　人　臺灣基隆地方法院檢察署檢察官
被　　　告　甲○○
上列被告因違反毒品危害防制條例案件，經檢察官提起公訴（93
年度毒偵字第1924號、第1977號、第2092號），被告為有罪之陳
述，本院合議庭裁定由受命法官獨任以簡式審判程序進行審理，
並判決如下：
    主  文
甲○○連續施用第一級毒品，處有期徒刑柒月，扣案之第一級毒
品海洛因（淨重零點零壹公克）、殘渣袋（內含量微無法析離之
海洛因）壹只，均沒收銷燬之；注射針筒支，均沒收。又連續
施用第二級毒品，處有期徒刑月。應執行有期徒刑捌月，扣案
之第一級毒品海洛因（淨重零點零壹公克）、殘渣袋（內含量微
無法析離之海洛因）壹只，均沒收銷燬之；注射針筒支，均沒
收。
    事  實
一、甲○○曾因施用第一級毒品海洛因案件，經觀察、勒戒後，
    認無繼續施用毒品之傾向，由臺灣臺北地方法院檢察署檢察
    官於民國93年2 月19日，以93年度毒偵字第191 號為不起訴
    處分確定。詎其仍不知戒除毒癮，基於施用第一級毒品海洛
    因之概括犯意，自93年4 月中旬某日起，至94年1 月24日晚
    間止，在臺北縣中和市○○路110 號2 樓租屋處、基隆市○
    ○街22巷10號房間內等處，以將海洛因加水混合於注射針筒
    中內再注射手臂血管之方式，連續施用第一級毒品海洛因，
    平均每日施用4 次。又另行基於施用第二級毒品安非他命之
    概括犯意，同於上開期間、地點，以將安非他命置放玻璃球
    吸食器內加熱產生煙霧而吸食之方式，連續施用第二級毒品
    安非他命，平均每星期施用2 至3 次。為警先後於：93年9
    月2 日下午1 時30分許，在基隆市○○街22巷10號搜索查獲
    ，並扣得第一級毒品海洛因（淨重0.01公克）、注射針筒1
    支；93年9 月26日凌晨零時10分許，在基隆市○○路54 號
    華星大飯店202 室內查獲；93年10月8 日晚間10時40分許，
    在基隆市○○街22巷10號搜索查獲，並扣得殘渣袋（內含量
    微無法析離之海洛因）1 只、注射針筒2 支。因上開三度為
    警查獲後所採集之尿液檢體，送驗結果均呈海洛因之嗎啡陽
    性反應、甲基安非他命陽性反應，而悉上情。
二、案經基隆市警察局第一分局、第二分局分別報告臺灣基隆地
    方法院檢察署檢察官偵查起訴。
    理  由
壹、程序事項
    查本件被告甲○○所犯者非為死刑、無期徒刑、最輕本刑為
    3 年以上有期徒刑之罪或高等法院管轄第一審案件，其於準
    備程序進行中，先就被訴事實為有罪之陳述，經告知其簡式
    審判程序之旨，並聽取公訴人、被告之意見後，本院業已依
    刑事訴訟法第273 條之1 第1 項之規定，裁定由受命法官獨
    任以簡式審判程序進行本案之審理。
貳、實體事項
一、前揭事實業據被告於本院審理時坦承不諱，並有扣案之第一
    級毒品海洛因（淨重0.01公克）、殘渣袋（內含量微無法析
    離之海洛因）1 只、注射針筒3 支可憑。而被告於93年9 月
    2 日、同年月26日為警查獲後所採集之尿液檢體，經送請臺
    灣尖端先進生技醫藥股份有限公司檢驗，結果均呈海洛因之
    嗎啡陽性反應（由於海洛因在人體內會代謝成嗎啡，因此涉
    嫌海洛因之吸食者，係檢驗其尿液中之嗎啡反應）、甲基安
    非他命陽性反應，有該公司93年9 月15日、同年月30日濫用
    藥物檢驗報告各1 紙附卷可稽；另被告於93年10月8 日為警
    查獲後所採集之尿液檢體，經送請基隆市衛生局初驗、臺灣
    檢驗科技股份有限公司複驗，結果均呈海洛因之嗎啡陽性反
    應、甲基安非他命陽性反應，有基隆市衛生局基衛檢壹字第
    0930015108號檢驗成績書、臺灣檢驗科技股份有限公司93年
    11月9 日CH/2004/B0036 號濫用藥物尿液檢驗報告各1 紙在
    卷可憑，足見被告自白施用第一級毒品海洛因、第二級毒品
    安非他命之情節，與事實相符，應可採信。又被告前因施用
    第一級毒品海洛因案件，經觀察、勒戒後，認無繼續施用毒
    品之傾向，由臺灣臺北地方法院檢察署檢察官於93年2 月19
    日，以93年度毒偵字第191 號為不起訴處分確定等情，亦有
    臺灣高等法院被告前案紀錄表、前揭不起訴處分書附卷足佐
    。綜上所陳，本案事證明確，被告於觀察、勒戒執行完畢後
    ，5 年以內再犯施用毒品之犯行，堪可認定，應依法論科。
二、論罪科刑：
    (一)查海洛因、安非他命分別係毒品危害防制條例所列管之
        第一級、第二級毒品，此為該條例第2 條第2 項第1 款
        、第2 款所明定；又犯毒品危害防制條例第10條施用毒
        品之罪者，檢察官應聲請法院裁定，令被告入勒戒處所
        觀察、勒戒，經觀察、勒戒後，無繼續施用毒品之傾向
        者，應即釋放，並由檢察官為不起訴處分，有繼續施用
        毒品之傾向者，則由檢察官先聲請法院裁定令入戒治處
        所施以強制戒治，俟強制戒治期滿，再行釋放，並由檢
        察官為不起訴處分；而依前開規定觀察勒戒或強制戒治
        執行完畢釋放後，5 年內再犯施用毒品之罪者，檢察官
        應依法追訴，毒品危害防制條例第20條第1 項、第2 項
        、第23條第2項分別定有明文。
    (二)核被告於觀察、勒戒執行完畢後，5 年以內再犯施用第
        一級毒品海洛因、第二級毒品安非他命之行為，係犯毒
        品危害防制條例第10條第1 項之施用第一級毒品罪、同
        條第2 項之施用第二級毒品罪。被告持有第一級毒品海
        洛因、第二級毒品安非他命之低度行為，應為施用毒品
        之高度行為所吸收，均不另論罪。被告前後多次施用第
        一級毒品海洛因、第二級毒品安非他命之犯行，時間緊
        接，所犯各係構成要件相同之罪名，顯係各基於概括犯
        意而反覆為之，均為連續犯，應依刑法第56條之規定，
        論以一罪，並依法加重其刑。公訴人雖僅就被告自93年
        4 月中旬某日起，至同年10月5 日止，連續施用第一級
        毒品海洛因，及於93年9 月2 日、同年10月8 日二度為
        警採尿前回溯4 日內某時，連續施用第二級毒品安非他
        命等犯行提起公訴，然未據起訴部分與已起訴部分既如
        前述而有連續犯之裁判上一罪關係，應為起訴效力所及
        ，本院依法併予審理。又被告所犯上開二罪，犯意各別
        ，行為互殊，應予分論併罰。本院審酌被告犯罪之動機
        、吸食海洛因、安非他命之頻率甚高，惟犯罪後坦承犯
        行、態度良好，且所犯之施用毒品犯行乃戕害自己身心
        健康，並未危及他人等一切情狀，分別量處如主文所示
        之刑，並定其應執行之刑。
    (三)扣案白粉一包（淨重0.01公克），殘渣袋（內含量微無
        法析離之海洛因）1 只，均屬毒品危害防制條例所明定
        列管之第一級毒品海洛因，此有法務部調查局93年11月
        9 日調科壹字第320002360 號鑑定通知書1 紙在卷可憑
        ，並經被告供承在卷，應依毒品危害防制條例第18條第
        1 項前段之規定，均宣告沒收銷燬之。扣案之注射針筒
        3 支為市售一般藥用之物，雖非專供施用毒品之器具，
        此業據本院當庭勘驗無訛（94年2 月2 日審判筆錄參照
        ），然屬被告所有供施打海洛因所用，業據被告供明無
        誤，爰依刑法第38條第1 項第2 款之規定宣告沒收。至
        扣案之玻璃球吸食器1 組，被告否認為其所有供本件犯
        罪所用之物，辯稱係友人李佳勳所有之物，核與李佳勳
        於警詢中之供述內容相符（93年度毒偵字第1924號偵查
        卷第11頁參照），自應由李佳勳所涉另案中予以處理，
        併此敘明。
據上論斷，應依刑事訴訟法第273 條之1 第1 項、第299 條第1
項前段，毒品危害防制條例第10條第1 項、第2 項、第18條第1
項前段，刑法第11條前段、第56條、第38條第1 項第2 款、第51
條第5 款，判決如主文。
本案經檢察官張志明到庭執行職務。
中　　華　　民　　國　　94　　年　　2 　　月　　5 　　日
                  刑事第四庭法  官  楊皓清
以上正本證明與原本無異。
對於本件判決如有不服，應於收受送達後10日內，向本院提出上
訴書狀，上訴於臺灣高等法院，並按他造當事人之人數附具繕本
。
中　　華　　民　　國　　94　　年　　2 　　月　　5 　　日
                            書記官  王月娥
附錄論罪法條：
毒品危害防制條例第10條第1 項、第2 項
施用第 1級毒品者，處6 月以上5 年以下有期徒刑。
施用第 2級毒品者，處3 年以下有期徒刑。
